---
title: "autoestima"
author: "rodrigo"
date: "2023-05-29"
output:
  html_document:
    fig_width: 6
    fig_height: 4
    fig_caption: true
  word_document: default
  pdf_document: default
always_allow_html: true
---

```{r setup, include=FALSE}
knitr::opts_chunk$set(
	echo = FALSE,
	message = FALSE,
	warning = FALSE
)

library(tidyverse)
library(igraph)
library(ggraph)
library(tidygraph)
library(wordcloud)
library(RColorBrewer)
library(wordcloud2)
library(scales)
library(readxl)
library(googlesheets4)

```


```{r carga, echo=FALSE, message=FALSE, warning=FALSE}

googlesheets4::gs4_deauth()
articles <- googlesheets4::read_sheet('https://docs.google.com/spreadsheets/d/1bXGy644PpoQbsz10UkmAzRd3iSZthUNh4-ABEQ-7Lo0/edit?usp=sharing', sheet = 'ARTICLES', )
autores <- googlesheets4::read_sheet('https://docs.google.com/spreadsheets/d/1bXGy644PpoQbsz10UkmAzRd3iSZthUNh4-ABEQ-7Lo0/edit?usp=sharing', sheet = 'AUTHORS')
variables <- googlesheets4::read_sheet('https://docs.google.com/spreadsheets/d/1bXGy644PpoQbsz10UkmAzRd3iSZthUNh4-ABEQ-7Lo0/edit?usp=sharing', sheet = 'VARIABLES RELACIONADAS')
escalas <- googlesheets4::read_sheet('https://docs.google.com/spreadsheets/d/1bXGy644PpoQbsz10UkmAzRd3iSZthUNh4-ABEQ-7Lo0/edit?usp=sharing', sheet = 'MEASURES')
keywords <- googlesheets4::read_sheet('https://docs.google.com/spreadsheets/d/1bXGy644PpoQbsz10UkmAzRd3iSZthUNh4-ABEQ-7Lo0/edit?usp=sharing', sheet = 'KEYWORDS')


```

## Producción

Artículos por año

```{r fig.height=4, fig.width=7}

articles %>% count(YEAR) %>% 
  ggplot(aes(x=YEAR,y=n)) + # , color=source
  geom_line() + 
  geom_point() +
  geom_label(aes(label=n)) +
  theme_minimal() +
  scale_x_continuous(name="anos", 
                     minor_breaks = NULL) +
  #scale_y_continuous(name="Number of Publications") + 
  #scale_y_continuous(label = scales::label_number(accuracy = 1))+
  scale_y_discrete()+
  theme(axis.title.x = element_blank(), axis.title.y = element_blank())

```

articulos por año x tema

```{r}

articles %>% select(-(3:5)) %>% pivot_longer(-(1:2)) %>% filter(!is.na(value)) %>%
  count(YEAR, name) %>% 
  ggplot(aes(x=YEAR,y=n, fill = name)) + 
  geom_col() + 
  theme_minimal() +
  theme(
    panel.grid.major = element_blank(),
    panel.grid.minor = element_blank(),
    axis.title.x = element_blank(), 
    axis.title.y = element_blank(),
    legend.title = element_blank()
  ) +
  scale_fill_viridis_d(option = "turbo", na.value = "white")

```

articulos por tema x año

```{r}

articles %>% select(-(3:5)) %>% pivot_longer(-(1:2)) %>% filter(!is.na(value)) %>% 
  count(YEAR, name) %>% 
  ggplot(aes(x=name,y=as.factor(YEAR), fill = n)) + # , color=source
  geom_tile() +
  geom_text(aes(label=n), color="white", show.legend = FALSE, size=3) +
  coord_flip() +
  theme_minimal() +
  scale_fill_viridis_c(option = "viridis", na.value = "white") +
  theme(plot.caption = element_text(hjust=0.5, size=rel(1))) +
  theme(axis.title.y=element_blank()) +
  theme(legend.position = "none") +
  theme(axis.title.x = element_blank(), axis.title.y = element_blank())
  
```


## autores y universidades

(la columna filiacion cuenta la cantidad de universidades distintas por paper (sin importar la cantidad de autores) y separados por coma)

```{r tiempo2, echo=FALSE, fig.height=4, fig.width=8}

autores %>% 
  count(UNIVERSITY_INITIALS, ARTICLE, YEAR) %>%
  count(YEAR, UNIVERSITY_INITIALS) %>%
  group_by(UNIVERSITY_INITIALS) %>% 
  mutate(total_papers = sum(n)) %>% 
  ungroup() %>%
  filter(!is.na(UNIVERSITY_INITIALS)) %>%
  ggplot(aes(x = YEAR, y = reorder(UNIVERSITY_INITIALS, total_papers), fill = n)) + 
  geom_tile() +
  geom_text(aes(label = n), color = "white", show.legend = FALSE, size = 3) +
  theme_minimal() +
  scale_x_continuous(name = "", minor_breaks = NULL, labels = scales::number_format(accuracy = 1)) +
  scale_fill_viridis_c(option = "viridis", na.value = "white") + 
  theme(axis.title.y = element_blank()) +
  theme(plot.caption = element_text(hjust = 0.5, size = rel(1))) +
  theme(legend.position = "none") +
  theme(axis.title.x = element_blank(), axis.title.y = element_blank())

```


colaboracion entre autores (por coautorias == 1 articulo)

```{r autores, fig.height=6, fig.width=6}

autores %>% 
  widyr::pairwise_count(item = AUTHOR, feature = ARTICLE) %>%
  tidygraph::as_tbl_graph(.,
  directed = FALSE) %>%
    activate(nodes) %>%
    left_join( autores %>% count(AUTHOR, name = "articulos"), by = c("name"="AUTHOR")) %>%
  ggraph::ggraph(layout='fr') +
    geom_edge_link()+
    geom_node_point(aes(size=articulos)) +
    geom_node_text(aes(label = name, size=articulos), repel = TRUE) + # size le damos el parametro de que el que publico mas, sea mas grande
    # geom_node_text(aes(label = name), repel = TRUE) + # size le damos el parametro de que el que publico mas, sea mas grande
    theme_graph() +
    theme(axis.title.y=element_blank()) +
    theme(legend.position = "none")

```

colaboracion entre universidades

- el tamaño de la bola es la cantidad de articulos (contando a cada autor por separado)
- el grosor de las lineas el grado de colaboraciones (contando a cada autor por separado)

```{r fig.height=6, fig.width=6}

autores %>% 
  widyr::pairwise_count(item = UNIVERSITY_INITIALS, feature = ARTICLE) %>%
  tidygraph::as_tbl_graph(.,  directed = FALSE) %>%
  activate(nodes) %>% 
  inner_join( autores %>%
              count(UNIVERSITY_INITIALS, name = "art_totales") 
              , by=c("name"="UNIVERSITY_INITIALS") ) %>%
  create_layout( layout = "kk") %>%
  ggraph::ggraph(layout) +
  geom_edge_link(aes(alpha = n)  )+
  geom_node_point(aes(size = art_totales)) +
  geom_node_text(aes(label = toupper(name), size =  art_totales), repel = TRUE) +
  theme_graph() +
  theme(legend.position = "none")

```


## keywords

```{r wordcloud}

# library(webshot)
# library(htmlwidgets)
# mygraph <- wordcloud2(data = key, size = .5)
# saveWidget(mygraph, "tmp.html", selfcontained = F)
# webshot("tmp.html", "wc1.png", delay = 5, vwidth = 900, vheight = 700)

library(ggwordcloud)

keywords %>% 
    count(KEYWORDS) %>%
  filter(!is.na(KEYWORDS)) %>%
  ggplot(aes(label=KEYWORDS, size=n, color=KEYWORDS)) +
  geom_text_wordcloud() + 
    scale_size_area(max_size = 10) +
  theme_minimal() + 
    scale_color_viridis_d(option = "viridis", na.value = "white")

```

(este grafico hay que chequearlo. creo que con los N de cada keyword piso la relacion!)

```{r key2, fig.height=7}

keywords %>% 
  group_by(KEYWORDS) %>% mutate(k=n()) %>% ungroup() %>%
  # filter(k>1) %>%
  widyr::pairwise_count(item = KEYWORDS, feature = ARTICLE, sort = TRUE) %>%
  tidygraph::as_tbl_graph(.,
  directed = FALSE) %>%
  activate(nodes) %>% 
    left_join(keywords %>% count(KEYWORDS) , by=c("name"="KEYWORDS") ) %>%
  create_layout( layout = "kk") %>%
  ggraph::ggraph(layout) +
  theme_graph() +
  geom_edge_link(aes(edge_alpha = n) )+
  geom_node_text(aes(label = str_to_title(name), size = n ), repel = TRUE) +
  geom_node_point(aes(size = n)) +
  theme(legend.position = "none")

```

variables relacionadas

```{r}

variables %>% 
  rename("var"=4) %>%
  group_by(var) %>% mutate(k=n()) %>% ungroup() %>%
  # filter(k>1) %>%
  widyr::pairwise_count(item = var, feature = ARTICLE, sort = TRUE) %>%
  tidygraph::as_tbl_graph(.,
  directed = FALSE) %>%
  activate(nodes) %>%
    left_join(variables %>% rename("var"=4) %>% group_by(var) %>% summarize(k=n()) , by=c("name"="var") ) %>%
  create_layout( layout = "kk") %>%
  ggraph::ggraph(layout) +
  theme_graph() +
  geom_edge_link(aes(edge_alpha = n) )+
  geom_node_text(aes(label = str_to_title(name), size = k ), repel = TRUE) +
  geom_node_point(aes(size = k)) +
  theme(legend.position = "none")



```

