---
title: "educacion"
author: "marina"
date: "2023-05-29"
output:
  html_document:
    fig_width: 6
    fig_height: 4
    fig_caption: true
  word_document: default
  pdf_document: default
always_allow_html: true
---

```{r setup, include=FALSE}
knitr::opts_chunk$set(
	echo = FALSE,
	message = FALSE,
	warning = FALSE
)

library(tidyverse)
library(igraph)
library(ggraph)
library(tidygraph)
library(wordcloud)
library(RColorBrewer)
library(wordcloud2)
library(scales)
library(readxl)
library(googlesheets4)

```


```{r carga, echo=FALSE, message=FALSE, warning=FALSE}

spreadsheet = 'https://docs.google.com/spreadsheets/d/1xvYv9sDQrvqKSgPbvHatVyhlAHvMl7043ovMNVhH-wQ/edit?usp=sharing'
googlesheets4::gs4_deauth()
articles <- googlesheets4::read_sheet(spreadsheet, sheet = 'Datos', )
autores <- googlesheets4::read_sheet(spreadsheet, sheet = 'Autores')
escalas <- googlesheets4::read_sheet(spreadsheet, sheet = 'Metodología y Escalas')
keywords <- googlesheets4::read_sheet(spreadsheet, sheet = 'Palabras clave')

```

## Producción

Artículos por año

```{r fig.height=4, fig.width=7}

articles %>% count(YEAR) %>% 
  ggplot(aes(x=YEAR,y=n)) + # , color=source
  geom_line() + 
  geom_point() +
  geom_label(aes(label=n)) +
  theme_minimal() +
  scale_x_continuous(name="anos", 
                     minor_breaks = NULL) +
  #scale_y_continuous(name="Number of Publications") + 
  #scale_y_continuous(label = scales::label_number(accuracy = 1))+
  scale_y_discrete()+
  theme(axis.title.x = element_blank(), axis.title.y = element_blank())

```

articulos por año x tema

```{r}

articles %>% 
  select(-(3:5)) %>% 
  pivot_longer(-(1:2)) %>% filter(!is.na(value)) %>%
  count(YEAR, name) %>% 
  ggplot(aes(x=YEAR,y=n, fill = name)) + 
  geom_col() + 
  theme_minimal() +
  theme(
    panel.grid.major = element_blank(),
    panel.grid.minor = element_blank(),
    axis.title.x = element_blank(), 
    axis.title.y = element_blank(),
    legend.title = element_blank(),
    legend.position = "bottom"
  ) +
  scale_fill_viridis_d(option = "turbo", na.value = "white")


acortar_etiquetas <- function(etiqueta) {
  case_when(
    etiqueta == "Infancia, adolescencia y juventud" ~ "IAyJ",
    etiqueta == "Niñez y adolescencia" ~ "NyA",
    TRUE ~ etiqueta
  )
}

articles %>% 
  select(-(2:3)) %>% 
  pivot_longer(-(1:2)) %>% filter(!is.na(value)) %>%
  count(Problemática, name) %>% 
  mutate(Problemática = acortar_etiquetas(Problemática)) %>%  
  ggplot(aes(x=Problemática,y=n, fill = name)) + 
  geom_col() + 
  theme_minimal() +
  theme(
    panel.grid.major = element_blank(),
    panel.grid.minor = element_blank(),
    axis.title.x = element_blank(), 
    axis.title.y = element_blank(),
    legend.title = element_blank(),
    legend.position = "bottom",
    # axis.text.x = element_text(angle = 45, hjust = 1),
    # plot.margin = margin(t = 10, r = 10, b = 30, l = 10)
  ) +
  scale_fill_viridis_d(option = "turbo", na.value = "white")



```

articulos por tema x año

```{r}

articles %>% 
  select(-(3:5)) %>% 
  pivot_longer(-(1:2)) %>% filter(!is.na(value)) %>%
  count(YEAR, name) %>% 
  ggplot(aes(x=name,y=as.factor(YEAR), fill = n)) + # , color=source
  geom_tile() +
  geom_text(aes(label=n), color="white", show.legend = FALSE, size=3) +
  coord_flip() +
  theme_minimal() +
  scale_fill_viridis_c(option = "viridis", na.value = "white") +
  theme(plot.caption = element_text(hjust=0.5, size=rel(1))) +
  theme(axis.title.y=element_blank()) +
  theme(legend.position = "none") +
  theme(axis.title.x = element_blank(), axis.title.y = element_blank())


articles %>% 
  select(-(3:5)) %>% 
  pivot_longer(-(1:2)) %>% filter(!is.na(value)) %>%
  count(YEAR, name) %>% 
  ggplot(aes(x=YEAR,y=n, colour = name)) + # , color=source
  geom_line() + 
  geom_label(aes(label=n)) +
  # geom_text(aes(label=n), color="white", show.legend = FALSE, size=3) +
  # coord_flip() +
  theme_minimal() +
  # scale_fill_viridis_c(option = "viridis", na.value = "white") +
  #theme(plot.caption = element_text(hjust=0.5, size=rel(1))) +
  theme(axis.title.y=element_blank()) +
  # theme(legend.position = "none") +
  theme(axis.title.x = element_blank(), axis.title.y = element_blank()) +
  labs(colour = NULL)  # Quitar el título "name" de la leyenda

articles %>% 
  select(-(3:5)) %>% 
  pivot_longer(-(1:2)) %>% 
  filter(!is.na(value)) %>%
  count(YEAR, name) %>%
  ggplot(aes(x = YEAR, y = n, fill = name)) +
  geom_bar(stat = "identity", position = "stack") +
  geom_text(aes(label = n), position = position_stack(vjust = 0.5), size = 3, color = "white") +
  theme_minimal() +
  theme(axis.title.x = element_blank(), 
        axis.title.y = element_blank(), 
        legend.title = element_blank()) +
  labs(fill = NULL) +
  scale_fill_viridis_d(option = "viridis", na.value = "white")

  
```


## autores y universidades

(la columna filiacion cuenta la cantidad de universidades distintas por paper (sin importar la cantidad de autores) y separados por coma)

```{r tiempo2, echo=FALSE, fig.height=4, fig.width=8}

autores %>% 
  count(Siglas, Titulo, Año) %>%
  count(Año, Siglas) %>%
  group_by(Siglas) %>% 
  mutate(total_papers = sum(n)) %>% 
  ungroup() %>%
  filter(!is.na(Siglas)) %>%
  ggplot(aes(x = Año, y = reorder(Siglas, total_papers), fill = n)) + 
  geom_tile() +
  geom_text(aes(label = n), color = "white", show.legend = FALSE, size = 3) +
  theme_minimal() +
  scale_x_continuous(name = "", minor_breaks = NULL, labels = scales::number_format(accuracy = 1)) +
  scale_fill_viridis_c(option = "viridis", na.value = "white") + 
  theme(axis.title.y = element_blank()) +
  theme(plot.caption = element_text(hjust = 0.5, size = rel(1))) +
  theme(legend.position = "none") +
  theme(axis.title.x = element_blank(), axis.title.y = element_blank())

```


colaboracion entre autores (por coautorias == 1 articulo)

```{r autores, fig.height=6, fig.width=6}

autores %>% 
  widyr::pairwise_count(item = Autor, feature = Titulo) %>%
  tidygraph::as_tbl_graph(.,
  directed = FALSE) %>%
    activate(nodes) %>%
    left_join( autores %>% count(Autor, name = "articulos"), by = c("name"="Autor")) %>%
  ggraph::ggraph(layout='fr') +
    geom_edge_link()+
    geom_node_point(aes(size=articulos)) +
    geom_node_text(aes(label = name, size=articulos), repel = TRUE) + # size le damos el parametro de que el que publico mas, sea mas grande
    # geom_node_text(aes(label = name), repel = TRUE) + # size le damos el parametro de que el que publico mas, sea mas grande
    theme_graph() +
    theme(axis.title.y=element_blank()) +
    theme(legend.position = "none")




autores %>% 
  widyr::pairwise_count(item = Autor, feature = Titulo) %>%
  tidygraph::as_tbl_graph(.,
  directed = FALSE) %>%
    activate(nodes) %>%
    left_join( autores %>% count(Autor, name = "articulos"), by = c("name"="Autor")) %>%
  ggraph::ggraph(layout='fr') +
    geom_edge_link()+
    geom_node_point(aes(size=articulos)) +
    geom_node_text(aes(label = name), repel = TRUE) + # size le damos el parametro de que el que publico mas, sea mas grande
    # geom_node_text(aes(label = name), repel = TRUE) + # size le damos el parametro de que el que publico mas, sea mas grande
    theme_graph() +
    theme(axis.title.y=element_blank()) +
    theme(legend.position = "none")

```

colaboracion entre universidades

- el tamaño de la bola es la cantidad de articulos (contando a cada autor por separado)
- el grosor de las lineas el grado de colaboraciones (contando a cada autor por separado)

```{r fig.height=6, fig.width=6}

autores %>% 
  widyr::pairwise_count(item = Siglas, feature = Titulo) %>%
  tidygraph::as_tbl_graph(.,  directed = FALSE) %>%
  activate(nodes) %>% 
  inner_join( autores %>%
              count(Siglas, name = "art_totales") 
              , by=c("name"="Siglas") ) %>%
  create_layout( layout = "kk") %>%
  ggraph::ggraph(layout) +
  geom_edge_link(aes(alpha = n)  )+
  geom_node_point(aes(size = art_totales)) +
  geom_node_text(aes(label = toupper(name), size =  art_totales), repel = TRUE) +
  theme_graph() +
  theme(legend.position = "none")

```


## keywords

```{r wordcloud, fig.height=7, fig.width=9}

# library(webshot)
# library(htmlwidgets)
# mygraph <- wordcloud2(data = key, size = .5)
# saveWidget(mygraph, "tmp.html", selfcontained = F)
# webshot("tmp.html", "wc1.png", delay = 5, vwidth = 900, vheight = 700)

library(ggwordcloud)

keywords %>% 
    count(`Palabras clave`) %>%
  filter(!is.na(`Palabras clave`)) %>%
  ggplot(aes(label=`Palabras clave`, size=n, color=`Palabras clave`)) +
  geom_text_wordcloud() + 
    # scale_size_area(max_size = 7) +
  theme_minimal() + 
    scale_color_viridis_d(option = "viridis", na.value = "white")

```

(este grafico hay que chequearlo. creo que con los N de cada keyword piso la relacion!)

```{r key2, fig.height=7, fig.width=9}

keywords %>% 
  group_by(`Palabras clave`) %>% mutate(k=n()) %>% ungroup() %>%
  # filter(k>1) %>%
  widyr::pairwise_count(item = `Palabras clave`, feature = ARTICLE, sort = TRUE) %>%
  tidygraph::as_tbl_graph(.,
  directed = FALSE) %>%
  activate(nodes) %>% 
    left_join(keywords %>% count(`Palabras clave`) , by=c("name"="Palabras clave") ) %>%
  create_layout( layout = "kk") %>%
  ggraph::ggraph(layout) +
  theme_graph() +
  geom_edge_link(aes(edge_alpha = n) )+
  geom_node_text(aes(label = str_to_title(name), size = n ), repel = TRUE) +
  geom_node_point(aes(size = n)) +
  theme(legend.position = "none")



keywords %>% 
  group_by(`Palabras clave`) %>% mutate(k=n()) %>% ungroup() %>%
  # filter(k>1) %>%
  widyr::pairwise_count(item = `Palabras clave`, feature = ARTICLE, sort = TRUE) %>%
  tidygraph::as_tbl_graph(.,
  directed = FALSE) %>%
  activate(nodes) %>% 
    left_join(keywords %>% count(`Palabras clave`) , by=c("name"="Palabras clave") ) %>%
  create_layout( layout = "kk") %>%
  ggraph::ggraph(layout) +
  theme_graph() +
  geom_edge_link(aes(edge_alpha = n) )+
  geom_node_text(aes(label = str_to_title(name) ), repel = TRUE) +
  geom_node_point(aes(size = n)) +
  theme(legend.position = "none")


```
